臺灣桃園地方法院民事裁定
110年度抗字第162號
抗  告  人  賴士豪  
相  對  人  昇雷科技股份有限公司

法定代理人  周育良  
上列當事人間聲請本票裁定事件，抗告人對於民國110年8月31日
本院110年度票字第2299號裁定提起抗告，本院裁定如下：
    主  文
抗告駁回。
抗告程序費用新臺幣壹仟元由抗告人負擔。
    理  由
一、抗告意旨略以：抗告人前任職於相對人公司，為擔保出差費
    用而於民國109年7月28日簽發面額新臺幣19萬2,804元、票
    號TH0000000之本票1紙（下稱系爭本票）作為擔保，惟抗告
    人離職時已將出差費用全數核銷完畢，並無積欠相對人任何
    債務，且抗告人離職後即前往中國大陸，相對人從未向抗告
    人為付款提示，相對人所為聲請於法未合，爰依法提起抗告
    等語。
二、按執票人向本票發票人行使追索權時，得聲請法院裁定後強
    制執行，票據法第123條定有明文。而本票執票人依上開法
    條之規定，聲請法院裁定許可對發票人強制執行，係屬非訟
    事件程序，法院僅就形式上審查得否准許強制執行，此項裁
    定並無確定實體上法律關係存否之效力，如發票人就票據債
    務之存否有爭執時，應由發票人提起確認之訴，以資解決（
    最高法院56年度台抗字第714號民事裁定意旨參照）。另按
    發票人或背書人，得為免除作成拒絕證書之記載；匯票上雖
    有免除作成拒絕證書之記載，執票人仍應於所定期限內，為
    承兌或付款之提示。但對於執票人主張未為提示者，應負舉
    證之責，票據法第94條第1項、第95條分別定有明文；該規
    定依票據法第124條於本票亦有準用之。是本票既經記載免
    除作成拒絕證書，票據債務人若抗辯執票人未經提示付款，
    即應負舉證責任（最高法院72年度台上字第598號、84年台
    抗字第22號裁判意旨參照）。
三、經查：
　㈠相對人主張其執有抗告人所簽發之系爭本票，此經其提出系
    爭本票為證；且相對人復在聲請狀中敘明其於屆期之110年2
    月1日向抗告人提示系爭本票後仍未獲付款，則原審就系爭
    本票為形式上審查，認已具備本票各項應記載事項，合於票
    據法第120條規定，屬有效本票，因而裁定准許強制執行，
    並無違誤。
　㈡抗告意旨雖稱：抗告人已將系爭本票所擔保之出差費用全數
    核銷完畢，並未積欠相對人任何債務云云，然此無非係就系
    爭本票之原因關係加以抗辯，核屬實體上法律關係之爭執，
    依前揭說明，應另行起訴以資解決，尚非本件非訟程序所得
    審酌；至抗告意旨復謂：抗告人離職後即前往中國大陸，相
    對人從未向抗告人為付款提示云云，並提出電子機票及入境
    居家檢疫資料為證。然該等資料僅得證明其曾於109年8月3
    日離臺，並於109年8月3日至109年8月17日間在中國進行隔
    離檢疫，嗣於109年12月8日返臺，並於109年12月8日至109
    年12月22日間在臺灣進行居家檢疫，於110年3月4日始離臺
    等情；就相對人主張之提示日即110年2月1日，則未見抗告
    人有何離臺未歸或隔離檢疫中致相對人無從向其提示系爭本
    票之情，是抗告人以此作為相對人未曾提示系爭本票之證明
    ，自不足採。
　㈢綜上，系爭本票形式觀察均已具備本票應記載事項，抗告人
    復未能舉證證明相對人未提示本件本票，從而，原裁定准予
    強制執行，並無不當，抗告意旨指摘原裁定不當，求予廢棄
    ，為無理由，應予駁回。
四、據上論結，本件抗告為無理由，爰裁定如主文。
中　　華　　民　　國　　111 　年　　1 　　月　　14　　日
                  民事第四庭  審判長法  官　游智棋

                                    法　官　林常智

                                    法　官　傅思綺
正本係照原本作成。
本裁定不得再抗告。
中　　華　　民　　國　　111 　年　　1 　　月　　14　　日
                                    書記官  康馨予